【裁判字號】    95,上易,178
【裁判日期】    950706
【裁判案由】    詐欺
【裁判全文】
臺灣高等法院高雄分院刑事判決         95年度上易字第178號
上  訴  人
即  被  告  丙○○
上列上訴人因被告詐欺案件，不服臺灣高雄地方法院94年度易字
第1093號中華民國94年12月21日第一審判決（起訴案號：臺灣高
雄地方法院檢察署94年度偵緝字第846 號），提起上訴，本院判
決如下：
    主  文
上訴駁回。
丙○○緩刑貳年。
    事實及理由
一、本案經本院審理結果，認第一審判決認事用法及量刑均無不
    當，應予維持，並引用第一審判決書記載之事實、證據及理
    由（詳附件）。
二、上訴人即被告丙○○上訴意旨以本件確係乙○○介紹其朋友
    蘇水旺購買附表所示之房地，蘇水旺也曾至彰化銀行開戶欲
    承接貸款，伊向告訴人甲○○收取之45萬元，也確實全部交
    予黃俊榮支付辦理上開房地貸款所需之手續費，伊並未詐騙
    告訴人，而否認詐欺犯行云云。惟查：
(一)、原判決對於被告確有以代為辦理如附表所示房地過戶事宜為
    由，向告訴人詐騙45萬元款項之事實，已論述綦詳，而被告
    於本院表示欲自行偕同到庭進行詰問之證人乙○○，又未經
    被告偕同到庭，且經被告於本院審理期日捨棄該證人（本院
    95年6 月22日審判筆錄第2 頁），是被告上訴意旨，猶執前
    詞，否認犯罪，顯無足取。
(二)、又查台灣高雄地方法院93年度簡字第1232號賭博案件之被告
    丙○○，其出生年月日為58年2 月7 日，身分證統一編號為
    Ｚ000000000號，此有上開刑事判決書1 份在卷可憑（附於本
    院卷），與本件被告之年籍資料不符，故台灣高等法院被告
    全國前科紀錄表記載被告有賭博罪之前科紀錄，顯係誤載，
    被告前未受有期徒刑以上刑之宣告，堪以認定。又被告於本
    件辯論終結後，業與告訴人達成和解，並已支付告訴人剩餘
    款項28萬元（已先行償還17萬元），於該和解書中，告訴人
    亦表示不追究被告之刑事責任，有和解書1 紙在卷可憑（附
    於本院卷），被告經此論罪科刑之教訓，當知警惕，應無再
    犯之虞，本院認其所宣告之刑，以暫不執行為適當，爰併宣
    告緩刑2 年。
三、被告執上開各節，提起上訴，指摘原判決不當，為無理由，
    應予駁回。
四、據上論斷，應依刑事訴訟法第368 條、第373 條，修正後刑
    法第74條第1 項第1 款，判決如主文。
本案經檢察官王登榮到庭執行職務。
中    華    民    國    95    年    7     月    6     日
                  刑事第六庭  審判長法  官  王光照
                                    法  官  張盛喜
                                    法  官  李璧君
以上正本證明與原本無異。
不得上訴。
中    華    民    國    95    年    7     月    10    日
                                    書記官  唐奇燕
附錄本件判決論罪科刑法條：
刑法第339條
意圖為自己或第三人不法之所有，以詐術使人將本人或第三人之
物交付者，處5 年以下有期徒刑、拘役或科或併科1 千元以下罰
金。
以前項方法得財產上不法之利益或使第三人得之者，亦同。
前二項之未遂犯罰之。
附表：
┌──┬─────────────────────┬─────────┐
│編號│        不  動  產  名  稱                │  備          註  │
├──┼─────────────────────┼─────────┤
│1   │坐落於臺南縣佳里鎮○里段地號2361號、2361  │均為楊家榮所有    │
│    │之8號、2361之33號、2361之58號土地共4筆    │                  │
├──┼─────────────────────┤                  │
│2   │位於臺南縣佳里鎮○○路521 號之建築物1 棟（│                  │
│    │建號：2031號、坐落於臺南縣佳里鎮○里段地號│                  │
│    │2361 號 、2361之8 號、2361之33號、2361之58│                  │
│    │號土地上）                                │                  │
└──┴─────────────────────┴─────────┘
附件：
臺灣高雄地方法院刑事判決              94年度易字第1093號
公  訴  人  臺灣高雄地方法院檢察署檢察官
被      告  丙○○
上列被告因侵占案件，經檢察官提起公訴（94年度偵緝字第846
號），本院判決如下：
    主  文
丙○○意圖為第三人不法之所有，以詐術使人將本人之物交付，
處有期徒刑拾月。
    事  實
一、丙○○於民國92年間某日，獲悉甲○○受楊家榮（起訴書誤
    載為楊佳榮）之託，代為處理如附表所示之土地及建築物之
    買賣事宜，竟意圖為自己不法之所有，向甲○○佯稱：有朋
    友欲購買如附表所示之不動產，可代為處理該不動產之買賣
    過戶事宜，惟需先行支付不動產過戶手續費用諸如土地增值
    稅、契稅、設定費用、規費、代書費云云，致使甲○○誤信
    為真，而陷於錯誤，先於92年11月5 日，在高雄市○○○路
    9 號大廈前，交付新臺幣（下同）15萬元予丙○○後，丙○
    ○接續向甲○○佯稱：15萬元不夠支應辦理上開不動產買賣
    及過戶所需費用，請再先行墊付30萬元，將來提供相關單據
    及明細核銷，多退少補云云，甲○○仍不疑有詐，於同月7
    日，在同一地點，又交付30萬元予丙○○，丙○○因而共計
    詐得45萬元財物得逞。嗣因甲○○遲未接獲丙○○辦理上開
    不動產之訊息，乃向丙○○追問辦理進度，丙○○遂於同年
    12月間，提出買受人為蘇水旺之不動產買賣合約書，表示已
    覓得買受人，在辦理不動產貸款中，惟拖延至93年1 月間，
    仍未有進一步之消息，甲○○察覺有異，乃向丙○○表示既
    然無法完成上開不動產之買賣，請求將費用退回，詎丙○○
    竟拒不返還詐得之款項，僅於同年3 月31日返還3 萬元予甲
    ○○後，經甲○○於同年6 月間向臺灣高雄地方法院檢察署
    提出告訴，始於同年12月3 日再返還14萬元予甲○○。
二、案經甲○○訴由臺灣高雄地方法院檢察署檢察官偵查起訴。
    理  由
壹、程序方面：
  (一)按被告以外之人於司法警察官或司法警察調查中所為之陳述
    ，除符合刑事訴訟法第159 條之2 或同法第159 條之3 之例
    外規定外，應屬傳聞證據，而不得作為證據，此觀刑事訴訟
    法第159 條第1 項、第159 條之2 及第159 條之3 之規定自
    明。本案被告丙○○否認證人即告訴人甲○○於警詢中所為
    陳述之證據能力，由於客觀上並無證據顯示證人於警詢時所
    為之陳述有何較具可信之特別情況，核與刑事訴訟法第159
    條之2 、之3 所規定的例外情形不符，是證人於警詢中所為
    之陳述，應無證據能力。惟證人於警詢時所言，仍得用以彈
    劾其於本院審理時所為之陳述，是否正確，合先敘明。
  (二)又被告以外之人於偵查中向檢察官所為陳述，除顯有不可信
    之情況者外，得為證據，刑事訴訟法第159 條之1 第2 項定
    有明文。偵查中對被告以外之人（包括證人、鑑定人、告訴
    人、被害人及共同被告等）所為之偵查筆錄，或被告以外之
    人向檢察官所提之書面陳述，性質上均屬傳聞證據。惟現階
    段刑事訴訟法規定檢察官代表國家偵查犯罪、實施公訴，依
    法其有訊問被告、證人及鑑定人之權，證人、鑑定人且須具
    結，而實務運作時，檢察官偵查中向被告以外之人所取得之
    陳述，原則上均能遵守法律規定，不致違法取供，其可信度
    極高，職是，被告以外之人前於偵查中已具結而為證述，除
    反對該項供述得具有證據能力之一方，已釋明「顯有不可信
    之情況」之理由外，不宜以該證人未能於審判中接受他造之
    反對詰問為由，即遽指該證人於偵查中之陳述不具證據能力
    。被告雖爭執證人甲○○於94年3 月4 日偵查中所為陳述之
    證據能力，然證人當日於偵訊時所為之陳述，係於檢察官面
    前所為，且由檢察官依法告知具結義務及偽證之處罰後，經
    證人具結後所為之證詞，此有證人結文及偵訊筆錄各1 份附
    卷可憑（見94年度偵字第1970號偵查卷第21至22頁、第25頁
    ），被告復未釋明上開陳述有何顯不可信之情況，依前揭說
    明，證人於偵查中之證言，自具有證據能力。
貳、實體方面：
一、訊據被告固不否認有於上揭時、地，自證人處先後收受15萬
    元及30萬元款項之事實，惟矢口否認有何詐欺之犯行，辯稱
    ：如附表所示之不動產係案外人魏耀乾以楊家榮名義購買後
    ，因銀行貸款利息過重，詢問伊可否覓得買主承受該不動產
    之貸款，並委託證人代為處理，伊因而與證人聯繫處理尋人
    承受上開不動產貸款案件，伊並委託案外人黃俊榮處理此事
    ，而事後確覓得案外人蘇水旺願擔任買主，並向彰化銀行申
    請貸款，惟因金額過高，無法核貸，以致無法完成證人委託
    之事務，而證人交付之45萬元，則均交付黃俊榮辦理上開不
    動產之承貸事務，因事後無法與黃俊榮取得聯繫，故並非伊
    有意詐騙證人云云（見本院卷第77頁）。
二、經查：
  (一)證人確曾先後於92年11月5 日及同月7 日，在高雄市○○○
    路9 號大廈前，各交付被告15萬元及30萬元之款項，此經被
    告供承不諱（見本院卷第85頁、93年度他字第3551號偵查卷
    第10頁），核與證人於偵查及本院審理中證述情節相符（見
    94年度偵字第1970號偵查卷第27頁、本院卷第77頁），並有
    被告出具之收據3 紙附卷可稽（見93年度發查字第2815號偵
    查卷第5 至7 頁），而堪認定。雖證人於本院94年12月7 日
    審判期日到庭作證時，就何時交付前述15萬元及30萬元款項
    ，係陳稱：「如果我沒有記錯的話，應該是在2 年前的10月
    份」等語（見本院卷第74頁），不僅與證人於警詢所為陳述
    不符，亦與被告之供述以及卷附被告出具之收據記載之日期
    相左，斟酌證人於本院作證時，距離案發日期已逾2 年，對
    於何時交付前揭共計45萬元款項，記憶難免模糊，其當庭證
    述時，亦已表示無法保證記憶正確，因此關於證人交付前揭
    共計45萬元款項之日期，本院依據被告之供述及卷附收據記
    載，因認係92年11月5 日及同月7 日。
  (二)而證人之所以交付前揭款項予被告，係因證人受楊家榮之託
    ，代為處理如附表所示之土地及建築物之買賣事宜，而被告
    獲知訊息後，自行向證人表示：有朋友欲購買如附表所示之
    不動產，可代為處理該不動產之買賣過戶事宜等語，證人因
    長期不在臺灣地區，遂委託被告代為處理，被告並向證人表
    示：需先行支付不動產過戶手續之相關費用等語，證人因此
    於92年11月5 日，先行交付15萬元予被告，因被告又表示：
    15萬元不夠支應辦理上開不動產買賣及過戶事宜，請其再支
    付30萬元，將來由被告提供相關單據及明細核銷，多退少補
    等語，證人乃再支付30萬元予被告等情，則據證人迭於偵查
    及本院審理中，證稱：「在一次聚會中被告自己有說她在幫
    人做不動產買賣，我有提及我朋友有一棟房子要賣，我朋友
    委託我處理，隔幾天被告就打電話給我，說她的朋友想要買
    ，但要我先付契稅、增值稅、代書費等費用十五萬元，後來
    又說十五萬元不夠，來要我支付三十萬元，多退少補，被告
    說會把明細、單據拿給我看」、「在2 年前即92年間，因為
    我的朋友楊家榮有一塊地，當初楊家榮買的時候約4 千多萬
    元，貸款約2 千多萬元，他都沒有用想要賣掉，而2 年前景
    氣不好，在一個聚餐會時，被告知道這個消息，就說有人想
    要買，她可以幫我介紹」、「（問：什麼樣的聚會？）答：
    當時是我很多朋友在吃飯，我跟楊家榮並不在場，被告可能
    在那個場合有聽到我的朋友們聊到楊家榮有地要出售，所以
    事後被告主動來找我。被告說有朋友想要買房子，想要經營
    什麼什麼，我想說楊家榮住在雲林，他委任我，而被告這樣
    說，因為我不經常住在臺灣，我就很相信她，她跟我說買賣
    的費用如增值稅，全部要由我來負擔，我答應她，她第一次
    跑來跟我說那個人要買了，但辦過戶如稅金問題均要我來付
    ，而稅金及過戶的費用總共加起來要45萬元，所以她叫我先
    付給她，我想說我已經相信她，我也不懂臺灣買賣的情形，
    且當初大家都有講好，所以我就付給她」等語綦詳（見94年
    度偵字第1970號偵查卷第27頁、本院卷第73至74頁）。徵諸
    被告於92年11月5 日出具之收據，明確記載「茲收到新台幣
    壹拾伍萬元整代辦台南縣佳里鎮○里段等土地及建物過戶手
    續費用：包括增值稅、契稅、設定費用及一切規費、代書費
    、所有費用實報實銷，多退少補」等字樣，核與證人前開證
    述情節，互核一致，堪認係屬真實。
  (三)證人交付予被告前揭共計45萬元之款項，被告並未曾用以支
    付上開不動產過戶相關事宜之費用，此經被告供稱：「（問
    ：這些錢有沒有去支付契稅或增值稅？）答：沒有。因為不
    動產沒有辦過戶」等語甚明（見94年度偵緝字第846 號偵查
    卷14頁），是被告顯以代為辦理如附表所示之不動產之買賣
    過戶事宜為名，而向證人詐騙前揭45萬元款項。
  (四)被告雖提出不動產買賣合約書1 份（見本院卷第43至44頁）
    ，用以佐證其確曾為證人辦理如附表所示之不動產貸款事宜
    。然觀諸該契約第2 條明文規定：「買賣價款議定新台幣肆
    仟壹佰萬元正於本合約成立同時由乙方（指蘇水旺）即付新
    台幣貳佰萬元正與甲方（指楊家榮）作為定金」，惟案外人
    蘇水旺並未依該契約支付200 萬元作為定金，此據被告自承
    在卷（見93年度他字第3551號偵查卷第10頁），而臺灣中小
    企業銀行及彰化銀行亦從未曾受理案外人蘇水旺以該不動產
    買賣合約書申請購屋貸款之紀錄，有臺灣中小企業銀行九如
    分行94年8 月17日函、彰化銀行永康分行94年8 月26日彰永
    康字第1958號函、彰化銀行高雄分行94年10月4 日彰雄字第
    2187號函、本院辦理刑事案件電話紀錄查詢表各1 份，是被
    告辯稱：曾以該不動產買賣合約書向彰化銀行及臺灣中小企
    業銀行申請貸款云云，顯非事實，由此足見，事實上並不存
    有案外人蘇水旺購買如附表所示不動產之契約，該不動產買
    賣合約書，不過係被告用以博取證人信任而製作，自不足以
    證明被告確曾為證人處理如附表所示不動產之買賣或貸款事
    宜。再被告就證人交付之45萬元款項，係用於何處乙節，先
    是辯稱：「（問：你將告訴人交你的45萬元用去何處？）答
    ：用在辦貸款上面」等語（見94年度偵字第1970號偵查卷第
    11頁）；復又改稱：「（問：妳把告訴人交給妳的四十五萬
    元用到哪裡去？）答：我把這些錢交給黃先生，真實姓名、
    年籍不詳，也無法聯絡到他人」等語（94年度偵緝字第846
    號偵查卷第14頁）；嗣再供稱：「15萬元係辦理過戶的錢，
    而30萬元是要給辦理貸款的黃先生的費用」等語（見本院卷
    第24頁）；另又具狀辯稱：「嗣因蘇水旺收受款項後即逃匿
    他處，惟該收受之款項既經被告代為收受轉給蘇水旺，是以
    ，被告才願代為清償返還，然事實上被告確未收受侵占任何
    款項」等語（見本院卷第35頁）；嗣又辯稱：「（問：你為
    何要向城小姐收45萬元？）答：因為黃俊榮代辦貸款需要支
    付一些費用，所以他要我先給一半即45萬元」等語（見本院
    卷第83至84頁），被告對其將證人交付之45萬元款項，究竟
    係用於支付辦理貸款案件之相關費用，或交付予案外人黃俊
    榮，抑或交付予案外人蘇水旺，以及究竟係交付黃俊榮30萬
    元或45萬元，歷次所為之辯解，均不一致，因被告係先後向
    證人索取15萬元及30萬元款項，已如前述，若被告果真曾為
    證人處理如附表所示不動產之買賣或貸款事宜，則其必然係
    因支付15萬元之費用後，因仍有不足，始再向證人索取30萬
    元，則被告對於其係支付何種費用後，始因款項不足，而再
    向證人索取費用，衡情自應印象深刻，豈有可能為截然矛盾
    之供述，足徵被告自始至終均未曾為證人處理任何關於如附
    表所示不動產之買賣或貸款事宜，其不過以此為由，以向證
    人詐騙45萬元款項，要屬無疑。
  (五)又被告於本院審判期日提出其與案外人黃俊榮簽立之書面契
    約1 紙為證，用以佐證其辯稱：「（問：你為何要向城小姐
    收45萬元？）答：因為黃俊榮代辦貸款需要支付一些費用，
    所以他要我先給他一半即45萬元」等語（見本院卷第83至84
    頁），係屬真實。然以被告於同日所稱：伊在受理委託處理
    如附表所示之不動產前，即已先行徵詢黃俊榮之意見等語（
    見本院卷第84頁），顯見被告早在向證人取款前，即已知悉
    向證人索取款項之目的，係用以支應委託案外人黃俊榮處理
    事務所需之代價，則被告豈會以辦理建物過戶手續費用名義
    向證人要求先行墊付！且依被告前述所辯及提出之書面契約
    ，被告自始即知需先行支付黃俊榮代辦費用90萬元之一半即
    45萬元，而客觀上並無不能一次向證人收足之情事，則被告
    何以先以建物過戶手續費用名義向證人索取15萬元款項後，
    再向證人索取30萬元款項？斟酌被告於94年4 月8 日為警緝
    獲到案，以及於同年7 月27日本院準備程序中，均僅陳稱將
    款項交付予黃先生，而無法陳述該黃先生之真實姓名，嗣於
    本院審判期日始行提出黃俊榮簽立之書面契約，則該書面契
    約之真實性，自有疑義，因被告供稱向被告收取之45萬元係
    交付予黃俊榮乙節，即有前述之諸多瑕疵，自不足以據此為
    被告有利之認定依據。
  (六)另被告供稱：如附表所示之不動產係案外人魏耀乾以楊家榮
    名義購買後，因銀行貸款利息過重，詢問伊可否覓得買主承
    受該不動產之貸款，並委託證人代為處理，證人再委託伊處
    理云云（見本院卷第77頁）。因被告對於不動產買賣過戶及
    向銀行申請貸款等事務，並不熟悉，而案外人魏耀乾與被告
    熟識，對於被告並不專長於辦理不動產過戶及向銀行貸款事
    務，亦相當清楚，此亦為被告所自承（見本院卷第86至88頁
    ），則如附表所示之不動產果真為案外人魏耀乾以楊家榮名
    義購買後，因銀行貸款利息過重，而需覓人承接，應會委託
    相關專業人員處理，自無委託被告之理。且案外人魏耀乾既
    然與被告熟識，逕可直接藉由楊家榮名義委託被告辦理即可
    ，無需迂迴先行委託證人，再由證人出面委託被告辦理之必
    要，是被告前揭所辯，顯與常情有違，要無可採。
  (七)綜上所述，被告前揭所辯各節，均無可採，本案事證明確，
    被告自始即無為證人處理如附表所示不動產買賣過戶及貸款
    事宜之意，僅以此為由向證人詐取45萬元款項之事實，堪以
    認定，應予依法論科。
  (八)至於證人因遲未接獲被告辦理上開不動產之訊息，乃向被告
    追問辦理進度，被告始於92年12月間，提出買受人為蘇水旺
    之不動產買賣合約書，表示在辦理不動產貸款，惟拖延至93
    年1 月間，仍未有進一步之消息，證人察覺有異，遂向被告
    表示既然無法完成上開不動產之買賣，請求將費用退回，證
    人卻未返還詐得之款項，僅於同年3 月31日返還3 萬元予證
    人，嗣因證人於同年6 月間向臺灣高雄地方法院檢察署提出
    告訴，始於同年12月3 日再返還14萬元予證人等情，亦據證
    人證稱明確（見本院卷第76至77頁），核與被告供稱：業已
    還款17萬元予證人等語相符（見本院卷第24頁），固堪認定
    。惟此部分，僅屬被告向證人詐得45萬元款項後，總共返還
    多少款項予被告之事實認定，尚不足以反向推論，認被告自
    始即無為自己不法所有之意圖，附此敘明。
三、核被告所為，係犯刑法第339 條第1 項之詐欺取財罪。按「
    侵占與詐欺，俱以不法手段占有領得財物，其客觀構成要件
    之主要事實雷同，2 罪復同以為自己或第三人不法之所有意
    圖為主觀要件，同以他人之財物為客體，同為侵害財產法益
    之犯罪，罪質尚無差異，其侵害行為之內容雷同，犯罪構成
    要件亦具共同性（即共同概念），應認為具有同一性，從而
    確定判決於基本事實同一之範圍內，將起訴書所引刑法第33
    6 條第2 項業務侵占罪法條，變更為同法第339 條第1 項，
    論以詐欺罪，尚難謂有刑事訴訟法第379 條第12款所定訴外
    裁判之違法」，最高法院89年度台非字第225 號判決參照。
    被告係以為證人辦理如附表所示之不動產買賣事宜為由，向
    證人詐取共計45萬元款項，並非受託處理上開不動產買賣後
    ，始將證人交付之款項，予以侵占，已如上述，是起訴意旨
    認被告係犯刑法第335 條第1 項之侵占罪嫌，容有未合，惟
    其起訴被告意圖為自己不法之所有，而取得他人財物之基本
    社會事實同一，爰依法變更起訴法條以同法第339 條第1 項
    之詐欺取財罪論處。被告先後2 次自證人處取得各15萬元及
    30萬元款項，均係為達同一詐欺目的所為之數個舉動，且於
    同地且密切接近之時間所實施，侵害同一法益，各行為獨立
    性極為薄弱，依一般社會健全觀念，在時間差距上，難以強
    行分開，在刑法評價上，以視為數個舉動之接續施行，合為
    包括之一行為予以評價，較為合理，自應論以接續犯。審酌
    被告正值壯年，具有專科畢業之智識程度，此有記載被告年
    籍之警詢筆錄1 份在卷可查，不思循正當途徑賺取自身所需
    財物，竟假藉為證人辦理不動產買賣過戶為由，向證人詐取
    共計45萬元款項，並於事後矢口飾詞否認犯行，毫無悔悟之
    意，且於偵查及本院審理期間，雖一再表示有誠意將款項歸
    還，但除93年1 月間及同年12月3 日各返還3 萬元及14萬元
    予證人外，即未再返還證人任何款項等一切情狀，量處如主
    文所示之刑，以資懲儆。
據上論斷，應依刑事訴訟法第299 條第1 項前段、第300 條，刑
法339 條第1 項，罰金罰鍰提高標準條例第1 條前段，判決如主
文。
本案經檢察官陳登燦到庭執行職務。
中    華    民    國    94    年    12    月    21    日
                  刑事第十庭  審判長法  官  徐美麗
                                    法  官  莊珮吟
                                    法  官  高增泓
以上正本證明與原本無異。
如不服本判決，應於收受送達後10日內向本院提出上訴書狀。
中    華    民    國    94    年    12    月    21    日
                                    書記官  林慧芬
附錄本判決論罪科刑法條全文：
刑法第339條
意圖為自己或第三人不法之所有，以詐術使人將本人或第三人之
物交付者，處5 年以下有期徒刑、拘役或科或併科1 千元以下罰
金。
以前項方法得財產上不法之利益或使第三人得之者，亦同。
前二項之未遂犯罰之。
附表：
┌──┬─────────────────────┬─────────┐
│編號│        不  動  產  名  稱                │  備          註  │
├──┼─────────────────────┼─────────┤
│1   │坐落於臺南縣佳里鎮○里段地號2361號、2361  │均為楊家榮所有    │
│    │之8號、2361之33號、2361之58號土地共4筆    │                  │
├──┼─────────────────────┤                  │
│2   │位於臺南縣佳里鎮○○路521 號之建築物1 棟（│                  │
│    │建號：2031號、坐落於臺南縣佳里鎮○里段地號│                  │
│    │2361 號 、2361之8 號、2361之33號、2361之58│                  │
│    │號土地上）                                │                  │
└──┴─────────────────────┴─────────┘


司法院資訊處製作；財團法人民間司法改革基金會備份。
